【裁判字號】    92,交聲,25
【裁判日期】    921110
【裁判案由】    違反道路交通管理處罰條例聲明異議
【裁判全文】
臺灣臺東地方法院刑事裁定                          九十二年度交聲字第二五號
    原處分機關  交通部公路總局高雄區監理所臺東監理站
    異  議  人
    即受處分人  新城計程汽車行.
    代  表  人  曾玉萬
右列異議人因違反道路交通管理處罰條例案件，對於交通部公路總局高雄區監理所臺
東監理站於九十二年七月十日及七月十六日所為之處分 (原處分案號：東監違字第裁
八一－Ｈ00000000、八一－Ｈ00000000、八一－Ｈ0000000
0號)，聲明異議，本院裁定如左：
    主  文
異議駁回。
    理  由
一、本件聲明異議意旨略以：車牌號碼ＰＷ－五○七號之營業用自小客車，雖登記於
    異議人名下，惟實際所有人為甲○○，雙方係因靠行之故，方將該車登記於異議
    人名下，且異議人與甲○○約定各項稅金及違規均需由車主負擔，臺東監理站寄
    單要求異議人繳納罰款，顯有不妥，為此聲明異議。
二、按使用註銷之牌照行駛者，亦處汽車所有人新臺幣三千六百元以上一萬零八百元
    以下罰鍰，並禁止其行駛，另營業小客車，未依規定裝置自動計費器、車頂燈、
    營業登記證插座或在前、後兩邊玻璃門上，黏貼不透明反光紙者，處汽車所有人
    新臺幣九百元以上一千八百元以下之罰款，道路交通管理處罰條例第十二條第一
    項第四款及第十六條第一項第四款分別定有明文。經查，車牌號碼為ＰＷ－五○
    七號之營業用自小客車，登記所有權人為新城計程汽車行，業據異議人之代表人
    曾玉萬於本院調查時供述明確，並有公路監理電子閘門車號查詢汽車車籍一紙在
    卷足憑，而該車於八十八年七月十七日，因逾期未驗車，經交通部公路總局高雄
    區監理所臺東監理站依道路交通管理處罰條例第十七條之規定註銷牌照乙節，亦
    有該監理站於九十二年八月二十七日以高監東字第○九二○○一○五二九號函一
    紙在卷足憑，另該車確有未依規定裝置使用自動計費器車頂燈或執業登記證插座
    乙節，亦為異議人所不爭執，是依首揭說明，原處分機關據此而處分汽車所有人
    即異議人自難認有何違誤之處。雖異議人之代表人指稱，該車實際所有權人為甲
    ○○，僅係雙方因靠行之故而約定登記於聲請人名下，惟異議人就此並未舉證以
    實其說，且縱認異議人確與甲○○有此約定，則此亦為異議人與甲○○之內部約
    定，自難拘束原處分機關。從而，本件原處分機關即交通部公路總局高雄區監理
    所臺東監理站以異議人違反道路交通管理處罰條例第十二條第一項第四款及第十
    六條第一項第四款而為裁罰，並無不合，本件異議為無理由，應予駁回。
三、據上論結，應依道路交通案件處理辦法第十九條，裁定如主文。
中      華      民      國    九十二    年     十一     月      十      日
                                  臺灣臺東地方法院交通法庭
                                          法  官  柯姿佐
右正本證明與原本無異。
如不服本裁定，應於裁定送達後五日內，向本院提出抗告狀。（須附繕本）
「切勿逕送上級法院」
                                          書記官  蘇美琴
中      華      民      國    九十二    年     十一     月      十一    日


司法院資訊處製作；財團法人民間司法改革基金會備份。
